最　高　行　政　法　院　裁　定
                                     100年度裁字第1768號
上  訴  人　莫先
被 上訴 人　國防部
代　表　人　高華柱
上列當事人間國軍老舊眷村改建條例事件，上訴人對於中華民國
100年3月24日臺北高等行政法院99年度訴字第619號判決，提起
上訴，本院裁定如下：
　　主  文
上訴駁回。
上訴審訴訟費用由上訴人負擔。
　　理  由
一、按對於高等行政法院判決之上訴，非以其違背法令為理由，
    不得為之，行政訴訟法第242條定有明文。依同法第243條第
    1項規定，判決不適用法規或適用不當者，為違背法令；而
    判決有同條第2項所列各款情形之一者，為當然違背法令。
    是當事人對於高等行政法院判決上訴，如依行政訴訟法第24
    3條第1項規定，以高等行政法院判決有不適用法規或適用不
    當為理由時，其上訴狀或理由書應有具體之指摘，並揭示該
    法規之條項或其內容；若係成文法以外之法則，應揭示該法
    則之旨趣，倘為司法院解釋或本院之判例，則應揭示該判解
    之字號或其內容。如以行政訴訟法第243條第2項所列各款情
    形為理由時，其上訴狀或理由書，應揭示合於該條項各款之
    事實。上訴狀或理由書如未依此項方法表明者，即難認為已
    對高等行政法院判決之違背法令有具體之指摘，其上訴自難
    認為合法。
二、本件上訴人對於臺北高等行政法院判決上訴，主張：上訴人
    之父莫衍恭為國軍列管眷村臺南市「精忠三村」原眷戶，莫
    衍恭及其配偶劉文珍分別於民國89年9月24日及92年6月12日
    死亡。因上訴人與原眷戶莫衍恭其餘子女，即同父異母之兄
    姐，未能依國軍老舊眷村改建條例第5條第2項規定期限（即
    92年12月11日前）達成書面協議，由一人承受權益，遭被上
    訴人註銷居住權。又「國軍老舊眷村重建試辦期間作業要點
    」（舊制）並未經廢止，故仍為現行有效之法令，且有利於
    當事人，依中央法規標準法第18條規定，應從優適用。而其
    辦理改建之眷村，因未明文有關原眷戶死亡，其所遺輔助權
    益接替之順序，被上訴人遂參酌國軍眷舍之住用規定，依眷
    舍受配當事人死亡後，其主眷（即配偶）仍得繼續住用眷舍
    之法理及民法繼承篇之相關規定辦理。原眷戶參與舊制重建
    眷宅，於尚未完成改建並辦理房地產權移轉登記前死亡，由
    原眷戶之配偶優先接替輔助購宅權益，若原眷戶及其配偶均
    歿者，則由原眷戶子女接替，子女人數在2人以上者，須協
    議並經法院或民間公證人認證，由1人接替輔助購宅權益，
    若無法達成協議由1人接替，准由數人共同接替。且因本件
    眷改內容，有新舊法規適用上之差別，依據國軍老舊眷村改
    建條例第28條規定，本條例施行之日，已完成改建之眷村及
    已報行政院核定改建之眷村，仍應依被上訴人原規定辦理等
    語。上訴人前開主張雖以該判決違背法令為由，惟核其上訴
    理由，無非係重述其在原審主張，執其個人主觀歧異之法律
    見解，就原審所為論斷或駁斥其主張之理由續予爭執，或係
    就原審取捨證據、認定事實之職權行使事項，任加指摘違誤
    ，而未具體表明原判決究竟有如何合於不適用法規或適用不
    當、或有行政訴訟法第243條第2項所列各款之情形，尚難認
    為已對原判決之如何違背法令有具體之指摘。依首開規定及
    說明，應認其上訴為不合法。
三、據上論結，本件上訴為不合法。依行政訴訟法第249條第1項
    前段、第104條、民事訴訟法第95條、第78條，裁定如主文
    。
中　　華　　民　　國　　100　 年　　7　　 月　　21　　日
                    最高行政法院第四庭
                        審判長法官　吳　明　鴻
                              法官　林　茂　權
                              法官　侯　東　昇
                              法官　黃　秋　鴻
                              法官　陳　國　成

以  上  正  本  證  明  與  原  本  無  異
中　　華　　民　　國　　100　 年　　7　　 月　　22　　日
　　　　　　　　　　　　　　　書記官　彭  秀  玲